臺灣臺南地方法院民事裁定
110年度抗字第54號
抗  告  人  陳翰霖  

相  對  人  吳晧熙  
上列當事人間請求本票裁定強制執行事件，抗告人對於民國110
年3月12日本院司法事務官所為裁定（110年度司票字第817號）
提起抗告，本院裁定如下：
    主    文
抗告駁回。
抗告程序費用新臺幣壹仟元由抗告人負擔。
    理    由
一、相對人於原審為本件聲請時主張：其執有抗告人所簽發如原
    裁定附表所示之本票1紙（下稱系爭本票），並免除作成拒
    絕證書，詎其向抗告人提示未獲付款，為此依票據法第123
    條之規定聲請裁定許可強制執行等情，業據提出系爭本票為
    證；原裁定認與票據法第123條之規定相符，予以准許。
二、抗告意旨略以：兩造於民國110年2月底有聯絡，抗告人說明
    3月始能履行系爭本票債務，但抗告人於3月初被倒會，本想
    與相對人討論後續處理的問題，但相對人提出強制執行後都
    不讓抗告人異議。系爭本票並未載明於何時無條件兌付，僅
    於借據上註明可以的話，以一個月新臺幣（下同）2萬元慢
    慢償還系爭本票債務，若無法聯絡抗告人或抗告人惡意躲避
    ，則相對人可告上法院。惟抗告人未失聯也沒有避不處理，
    希望能有機會與相對人再次協商如何處理系爭本票債務，為
    此請求廢棄原裁定等語。
三、按執票人向本票發票人行使追索權時，得聲請法院裁定後強
　　制執行，票據法第123條定有明文。又本票執票人依上開規
　　定，聲請法院裁定許可對發票人強制執行，係屬非訟事件，
    此項聲請之裁定，及抗告法院之裁定，僅依非訟案件程序，
    以形式上審查強制執行許可與否已足，並無確定實體上法律
    關係存否之效力，如發票人就票據債務之存否或數額有爭執
    時，應由發票人提起確認之訴，以資解決（最高法院94年度
    台抗字第1057號、94年度台抗字第938號、84年度台抗字第2
    2號裁定意旨參照）。
四、抗告人雖以前揭情詞提出抗告，惟縱有抗告人所稱之上開事
    由，係屬實體上之爭執，揆諸前揭最高法院裁定意旨，抗告
    人如認對票據債務存否或數額有爭執者，應由抗告人另行提
    起確認該本票債權存否之訴訟，如抗告人係希望能與相對人
    就如何償還本票債務事宜協商者，應由抗告人另循途徑與相
    對人達成和解或調解以資解決，非本件非訟程序所得審究。
    原裁定為許可強制執行之裁定，於法並無不合。抗告人提起
    本件抗告，為無理由，應予駁回。
五、復按非訟事件程序費用，除法律另有規定外，由聲請人負擔
    ；前項費用之負擔有相對人者，準用民事訴訟法有關訴訟費
    用之規定；依法應由關係人負擔費用者，法院裁定命關係人
    負擔時，應一併確定其數額，非訟事件法第21條第1項前段
    、第2項、第24條第1項分別定有明文；訴訟費用，由敗訴之
    當事人負擔，民事訴訟法第78條亦有規定。本件抗告既經駁
    回，抗告程序費用自應由敗訴之抗告人負擔；又抗告人提起
    本件抗告，除繳納抗告費1,000元外，別無其他訴訟費用之
    支出，故本件程序費用額確定為1,000元，並應由敗訴之抗
    告人負擔。
六、據上論結，本件抗告為無理由，依非訟事件法第46條、第21
    條第2項、第24條第1項，民事訴訟法第495條之1第1項、第4
    49條第1項、第78條、第95條，裁定如主文。
中　　華　　民　　國　　110 　年　　4 　　月　　21　　日
                    民事第五庭  法  官  張家瑛
以上正本證明與原本無異。
本裁定除以適用法規顯有錯誤為理由，不得再抗告。如提起再抗
告，應於收受後10日內委任律師為訴訟代理人向本院提出再抗告
狀，並繳納再抗告費新臺幣1,000元。 
中　　華　　民　　國　　110 　年　　4 　　月　　21　　日
                                書記官  陳雅婷